臺灣新竹地方法院民事裁定　　　　　100年度司家聲字第561號
聲　請　人　行政院國軍退除役官兵輔導委員會新竹榮民服務處
法定代理人　董龍泉
上列聲請人聲請變賣遺產事件，本院裁定如下：
    主  文
准許聲請人變賣被繼承人張善枝所有如附表所示之不動產。
聲請程序費用由被繼承人張善枝之遺產負擔。
    理  由
一、本件聲請意旨略以：被繼承人張善枝（男；民國○○年○ 月○
    日生；生前身分證統一編號：Ｚ000000000號）為國軍退除役
    官兵，於民國92年8 月2 日死亡，遺有如附表所示之不動產
    ，被繼承人在臺並無民法第1138條所列各順序之繼承人，聲
    請人依法為其遺產管理人，並經本院以92年度家催字第144
    號裁定公示催告在案。現已有大陸地區繼承人李一娟前來表
    示繼承，且經本院93年度聲繼字第12號准予備查，故依臺灣
    地區與大陸地區人民關係條例第67條第4 項規定，被繼承人
    遺產中，有以不動產為標的者，應將大陸地區繼承人之繼承
    權利折算為價額。因此，聲請人為便於發還遺產，爰依民法
    第1179條第1 項第2 款、第2 項及退除役官兵死亡無人繼承
    遺產管理辦法第8 條之1 第1 項規定，請求准予變賣被繼承
    人如附表所示之不動產等語。
二、按「被繼承人在臺灣地區之遺產，由大陸地區人民依法繼承
    者，其所得財產總額，每人不得逾新臺幣二百萬元」、「第
    一項遺產中，有以不動產為標的者，應將大陸地區繼承人之
    繼承權利折算為價額」，臺灣地區與大陸地區人民關係條例
    第67條第1 項前段、第4 項前段分別定有明文。再者，遺產
    管理人為清償債權，或交付遺贈物之必要，經親屬會議之同
    意得變賣遺產，又親屬會議不能召開或召開有困難時，依法
    應經親屬會議處理之事項，由有召集權人聲請法院處理之，
    民法第1179條第2 項後段及第1132條第2 項亦規定甚明。又
    「退除役官兵死亡無人繼承遺產管理辦法」第8 條之1 第1
    項並規定：「遺產管理人為清償債權、交付遺贈物或移交遺
    產給大陸地區繼承人，有變賣遺產之必要者，應聲請法院許
    可後辦理」。
三、聲請人主張之上揭事實，業據其提出本院92年度家催字第
    144 號裁定影本、本院95年9 月18日新院雲家謙95家聲387
    字第09250 號函、新竹縣政府稅捐稽徵局房屋稅籍證明書各
    1 份為證，並經本院依職權調取92年度家催字第144 號公示
    催告、93年度聲繼字第12號聲明繼承民事卷宗核閱屬實，堪
    信聲請人之主張為真實。本件被繼承人為退除役官兵，其死
    亡後所遺遺產中有如附表所示之不動產，因被繼承人在臺無
    其他繼承人，經核該不動產即非臺灣地區與大陸地區人民關
    係條例第67條第4 項但書所定為被繼承人之台灣繼承人所賴
    以居住而不得主張繼承之標的，是大陸地區之繼承人自得就
    之主張繼承，本件既已有大陸地區繼承人聲請繼承，依法自
    應將其繼承權利折算為價額後為遺產之交付。綜上所述，本
    件被繼承人所有如附表所示之遺產既應為移交大陸地區繼承
    人而有變賣之必要，揆諸上揭規定，聲請人聲請變賣該不動
    產，依法自應予以許可。
四、依非訟事件法第157 條，裁定如主文。
五、如對本裁定抗告須於裁定送達後10日內向本院提出抗告狀，
    並繳納抗告裁判費新台幣1,000 元。
中    華    民    國   100    年    7     月    6     日
                  家事法庭
                              司法事務官  王毓慈
附表：
┌──┬───────┬────┬────┬────┬────┐
│ 編 │建物門牌      │建築式樣│面積（平│基地座落│權利範圍│
│ 號 │              │主要建築│方公尺）│        │        │
│    │              │材料及房│        │        │        │
│    │              │屋層數  │        │        │        │
├──┼───────┼────┼────┼────┼────┤
│    │新竹縣湖口鄉長│加強磚  │92.6    │新竹縣湖│   全   │
│ 1  │嶺村四湖尾18-8│        │        │口鄉八德│        │
│    │號（稅籍編號：│        │        │段518 地│        │
│    │00000000000 ）│        │        │號      │        │
└──┴───────┴────┴────┴────┴────┘